【裁判字號】    95,台上,6924
【裁判日期】    951214
【裁判案由】    違反毒品危害防制條例
【裁判全文】
最高法院刑事判決            九十五年度台上字第六九二四號
上  訴  人  甲○○
            乙○○
上 列一 人
選任辯護人  劉思顯律師
上列上訴人等因違反毒品危害防制條例案件，不服台灣高等法院
台中分院中華民國九十五年九月五日第二審判決（九十五年度上
訴字第一七００號，起訴案號：台灣彰化地方法院檢察署九十四
年度偵字第三五一一號），提起上訴，本院判決如下：
    主  文
上訴駁回。
    理  由
按刑事訴訟法第三百七十七條規定，上訴於第三審法院，非以判
決違背法令為理由，不得為之。是提起第三審上訴，應以原判決
違背法令為理由，係屬法定要件。如果上訴理由狀並未依據卷內
訴訟資料，具體指摘原判決不適用何種法則或如何適用不當，或
所指摘原判決違法情事，顯與法律規定得為第三審上訴理由之違
法情形，不相適合時，均應認其上訴為違背法律上之程式，予以
駁回。本件上訴人甲○○、乙○○上訴意旨略稱：(一)按共犯關於
沒收係採連帶沒收主義，應就各共犯之總所得，為「連帶」沒收
之諭知，不得對共犯各人犯罪之所得為個別之宣告，否則即難謂
為適法，本件原審維持第一審認定上訴人等販賣第一級毒品海洛
因總所得新台幣（下同）一萬零三百八十元；共同販賣第二級毒
品甲基安非他命所得為二百元，但未諭知「連帶」沒收，而為個
別重複之宣告，自非適法。(二)原審認定上訴人等意圖營利而販賣
毒品，但對於上訴人基於意圖營利而販賣毒品之主觀犯意，未於
理由中說明憑以認定之依據，徒以販賣毒品係違法行為，非可公
然為之，且毒品之價格常依買賣之數量，雙方關係深淺、供需情
形、查緝之鬆緊而異其標準，本件上訴人拒未說明價差而難以計
算利得，但衡之其等與證人非屬至親，當無甘冒違法而不求利得
等情，以認定上訴人有營利之意圖，自有以臆測之詞入罪之違誤
云云。查原判決認定上訴人兩人係夫妻，均明知第一級毒品海洛
因及第二級毒品甲基安非他命不得非法轉讓、販賣，竟意圖營利
，基於販賣海洛因、甲基安非他命之犯意聯絡，自民國九十四年
一月間起，先向余定輝、周有煌（業經另案審結）等人販入海洛
因及甲基安非他命後，利用其等所有之0000000000、
0000000000號行動電話為聯絡工具，而以高於買入價
格，販售如原判決附表所示之海洛因及甲基安非他命予林志龍、
林文亮、林彥良、陳黃怡等人，其中除林文亮部分係賒欠而於交
貨後四日內付款外，其餘各次均為銀貨兩訖，先後販賣海洛因得
款計一萬零三百八十元，販賣甲基安非他命得款二百元。甲○○
另見林源興毒癮發作，於九十四年一月間某日，在彰化縣芬園鄉
○○路路旁轉讓海洛因一小包予林源興施用一次，經警查獲，並
在甲○○之住處扣得其所有供販賣毒品所用之行動電話三支（為
諾基亞、摩托羅拉及OKWAP 廠牌）等情，係依憑上訴人等坦承有
以上開行動電話與林志龍、林文亮、林彥良、陳黃怡聯繫海洛因
及甲基安非他命之交易事宜，甲○○另供承轉讓海洛因予林源興
施用等情不諱，核與證人林志龍、林文亮、林彥良、林源興指證
之情節相符，並有台灣彰化地方法院檢察署對上開000000
0000、0000000000號行動電話監聽之譯文、甲○
○所有之行動電話三支等證據，資以證明甲○○、乙○○有販賣
海洛因、甲基安非他命，甲○○另有轉讓海洛因之事實，因認第
一審法院依刑法第五十九條及修正前同法第五十六條之規定論處
甲○○、乙○○共同連續販賣第一級毒品，甲○○酌處有期徒刑
拾貳年（累犯）；乙○○酌處有期徒刑拾壹年（累犯）。又甲○
○轉讓第一級毒品罪刑（累犯），為無不合，予以維持，並駁回
上訴人等在第二審之上訴，已敘明其所憑之證據及認定之理由，
並以上訴人等所辯：其等與林志龍、林彥良、陳黃怡係合資購買
毒品，並代林文亮調購毒品，無賺取價差，只該當於轉讓毒品罪
責云云，如何不足採信，於理由中詳加說明與指駁，並說明證人
陳黃怡於審理中改稱：其雖打電話與上訴人聯絡購買毒品，但上
訴人等始終未出面交易等語，不足採信之理由，從形式上觀察，
並無違背法令之情形存在。次按共犯關於沒收，係採連帶沒收主
義，非就其等個人犯罪之所得為個別之諭知，本件原審維持第一
審就上訴人等販賣第一級毒品海洛因總所得一萬零三百八十元；
共同販賣第二級毒品甲基安非他命所得二百元沒收之諭知，已就
共同犯罪之所得一併宣告，於判決之結果及沒收之執行不生影響
，尚難指為違法。又甲○○於警詢中自承：其將購入之毒品減量
販賣，可從中獲利等語，足見上訴人等確有營利之意圖並有獲利
至明，已據原判決詳加說明，核無所指違背法令之情形存在。上
訴意旨徒就原審採證認事職權之適法行使，及原判決已說明之事
項，任意指摘，核與法律規定得為第三審上訴理由之違法情形，
不相適合。其上訴為違背法律上之程式，應予駁回。
據上論結，應依刑事訴訟法第三百九十五條前段，判決如主文。
中    華    民    國  九十五  年   十二   月   十四   日
                      最高法院刑事第五庭
                          審判長法官  莊  登  照
                                法官  洪  明  輝
                                法官  黃  一  鑫
                                法官  林  秀  夫
                                法官  徐  昌  錦
      本件正本證明與原本無異
                                      書  記  官
中    華    民    國  九十五  年   十二   月   十九   日
                                                      j


司法院資訊處製作；財團法人民間司法改革基金會備份。
